臺北高等行政法院裁定
110年度交上字第361號
上  訴  人  陳澤偉                                      

被 上訴 人  臺北市交通事件裁決所


代  表  人  蘇福智（所長）

上列當事人間交通裁決事件，上訴人對於中華民國110年9月23日
臺灣臺北地方法院110年度交字第385號行政訴訟判決，提起上訴
，本院裁定如下：
　　主  文
上訴駁回。
上訴審訴訟費用柒佰伍拾元由上訴人負擔。
　　理  由
一、按對於交通裁決事件之判決提起上訴，非以其違背法令為理
    由，不得為之，且應於上訴理由中表明原判決所違背之法令
    及其具體內容之事由，或表明依訴訟資料可認為原判決有違
    背法令之具體事實之事由，行政訴訟法第237條之9第2項準
    用第235條第2項及第236條之1規定甚明。是對於地方法院交
    通裁決事件之判決上訴，非以其違背法令，且於上訴理由中
    表明上開事由之一者，即屬不應准許，自應認為不合法而駁
    回之。又依同法第237條之9第2項準用第236條之2第3項、第
    243條第1項規定，判決不適用法規或適用不當者，為違背法
    令；而判決有第243條第2項所列各款情形之一者，為當然違
    背法令。故當事人對於地方法院交通裁決事件之判決上訴，
    如依行政訴訟法第237條之9第2項準用第236條之2第3項、第
    243條第1項規定，以判決有不適用法規或適用不當為理由時
    ，其上訴狀或理由書應表明原判決所違背之法令及其具體內
    容；若係成文法以外之法則，應揭示該法則之旨趣，倘為司
    法院解釋，則為揭示該解釋之字號或其內容。如以行政訴訟
    法第237條之9第2項準用第236條之2第3項、第243條第2項所
    列各款情形為理由時，其上訴狀或理由書，應揭示合於該條
    項各款之事實。上訴狀或理由書如未依此項方法表明者，即
    難認為已對交通裁決事件判決之違背法令有具體之指摘，其
    上訴自難認為合法。
二、緣上訴人駕駛車牌號碼000-0000號自用小客車（下稱系爭汽
    車），於民國110年1月25日下午4時58分許，行駛在臺北市
    松勤街與莊敬路口（下稱系爭路口），因有「駕駛汽車行經
    行人穿越道有行人穿越時，不暫停讓行人先行通過」之違規
    行為，經臺北市政府警察局信義分局（下稱舉發機關）吳興
    街派出所員警現場目睹而當場攔停舉發，並依道路交通管理
    處罰條例第44條第2項規定，填製掌電字第A00H2P240號舉發
    違反道路交通管理事件通知單。上訴人向被上訴人提出申訴
    後，被上訴人仍查認違規屬實，乃按道路交通管理處罰條例
    第44條第2項及違反道路交通管理事件統一裁罰基準及處理
    細則等規定，以110年6月16日北市裁催字第22-A00H2P240號
    違反道路交通管理事件裁決書（下稱原處分）裁處上訴人罰
    鍰新臺幣2千元。上訴人不服，提起行政訴訟，嗣經臺灣臺
    北地方法院以110年9月23日110年度交字第385號行政訴訟判
    決（下稱原審判決）駁回其訴，上訴人仍不服，遂提起本件
    上訴。
三、上訴意旨略以：原審判決完全沒有審酌上訴人於原審之補充
    理由狀即直接判決。原審判決雖謂畫面時間16:59:39至16:5
    9:45有一位右手臂右揹側背包的女性與系爭汽車相距不到一
    個枕木紋寬度，惟該女性實為違規穿越馬路，未走在斑馬線
    上，此等違法行為不應列計。又系爭汽車前懸已於畫面時間
    16:59:41時已進入行人穿越道，並與其他路人距離6個枕木
    紋以上，惟員警只顧騎車、見獵心喜，忽略系爭汽車已於5
    秒前進入行人穿越道，此可認定員警證述自己全程看到已有
    偏頗、違背事實，不應採為證據，應排除證據力，原審判決
    均漏未斟酌，對上訴人權益影響甚大。原審判決五、㈡亦已
    明確同意在尖峰時間或行人穿越眾多路口時如須舉發應從寬
    認定，以「實際有影響行人行止者」為取締基準，此為對上
    訴人有利之敘述，但原審判決之主文與理由內容卻不一致，
    亦為判決理由不備之違法等語。惟上訴人之上訴理由，已據
    原審當庭勘驗舉發員警採證攝影光碟，畫面顯示系爭汽車於
    系爭路口左轉時，左前方即有行人欲穿越馬路，惟因系爭汽
    車並未依規定暫停禮讓行人，俟系爭汽車通過後方能穿越馬
    路，違規行為已達取締標準。上訴人徒以未有實際影響行人
    行止為由，尚無從解免其本件駕駛系爭汽車未禮讓行人之違
    規事實，並於原審判決詳細論斷其心證形成之理由及證據採
    納之取捨（原審判決第4至7頁），是上訴人之上訴理由無非
    係重申其於原審之主張，及以其歧異見解就原審認定事實、
    適用法律之職權行使，指摘其為不當，並就其於原審已提出
    而經原審判決審酌論斷且指駁不採之理由復執陳詞，自難認
    上訴人對原審判決之如何違背法令已有具體之指摘。揆諸首
    揭規定及說明，應認其上訴為不合法。
四、據上論結，本件上訴為不合法。依行政訴訟法第237條之9第
    2項、第236條之2第3項、第249條第1項前段、第237條之8第
    1項、第104條、民事訴訟法第95條、第78條，裁定如主文。
中　　華　　民　　國　　111 　年　　 3　　月　  22　　日
　　　　　　　　　　臺北高等行政法院第三庭
                          　　審判長法  官　楊  得  君　
                             　　　 法  官　畢  乃  俊
                            　 　　 法  官　鄭　凱　文　
上為正本係照原本作成。
不得抗告。
中　　華　　民　　國　　111 　年　　 3　　月　　22　　日
　　　　　　　　　　　　　　　　　　書記官　吳　芳　靜